# 联营公司的投资成本和损益为什么要在合并日重新搬一次家？

提问人：wufaxian 时间：2019-10-21 18:51:05
请看下方截图，长期股权投资的投资成本和损益调整，为什么要在核定日重新借贷一遍？直接对增量的股本和资本公积金做借贷处理不可以吗？反正往期已经记录了长期股权投资的投资成本和损益调整了。

回答人：chenyiwei
这是为了账务处理清晰，将核算方法不同的长期股权投资分别设置不同的明细科目，当核算方法转换时，终止使用原先的明细科目，改用另一套全新的明细科目。如果直接按差额来做会计分录理论上也是可以的，但清晰度就差多了。